Minutes et répertoires du notaire Thomas GIBERT, 20 février 1762 - 31 janvier 1794 (étude XXXIX)
Archives nationales
- Minutes de Thomas GIBERT, 20 février 1762 - 20 septembre 1794; MC/ET/XXXIX/484 - MC/ET/XXXIX/666
  - Minutes. 1780, juillet - 1780, septembre, juillet 1780 - septembre 1780; MC/ET/XXXIX/579
    - Testament déposé par et de Jean-Baptiste Jacques Élie de Beaumont., 1er août 1780; MC/RS//1491
      Actes signalés par le personnel du Minutier central des notaires de Paris, 2002-2011 (base de données migrée: voir contexte dans le Plan d’orientation général - Notaires de Paris, guides thématiques du Minutier).
      Date de création de la notice: 2011
      Date de révision: 2011
      intendant des finances (Ancien Régime); testament; Elie de Beaumont, Jean-Baptiste Jacques (1732-1786); dépôt de pièces
  - Minutes. 1780, octobre - 1780, décembre, octobre 1780 - décembre 1780; MC/ET/XXXIX/580
  - Minutes. 1781, janvier - 1781, mars, janvier 1781 - mars 1781; MC/ET/XXXIX/581
    - Constitution par Louis-Philippe-Joseph d'Orléans, duc de Chartres, à Jeanne-Julie Raux-Duparc, demeurant rue du Mail, paroisse Saint-Eustache, d'une rente viagère de 2 700 livres, moyennant la somme de 30 000 livres, remise à Hector-Hyacinthe Seguin, trésorier général des domaines, maisons et finances du duc d'Orléans., 5 février 1781; MC/ET/XXXIX/581
      Achat.
      Acte signé par un seul notaire.
      En marge: transcription suite à une sentence de la chambre du Conseil du Châtelet de Paris, du 17 septembre 1785, portant rectification de l'extrait baptistaire de Jeanne-Julie Raux-Duparc qui se nomme désormais Jeanne-Julie Dide.
      Antérieurement conservé sous la cote AB/XXXVIII/43 (fichier Charavay).
      Actes signalés par le personnel du Minutier central des notaires de Paris, 2003-2012 (base de données migrée: voir contexte dans le Plan d’orientation général - Notaires de Paris, guides thématiques du Minutier).
      Date de création de la notice: 2007
      constitution de rente; Orléans, Louis Philippe Joseph d' (1747-1793); Raux-Duparc, Jeanne-Julie; Seguin, Hector-Hyacinthe
    - Inventaire après décès du maréchal de Tonnerre, Gaspard marquis de Clermont-Tonnerre (1688, décédé le 16 mars 1781)., 27 mars 1781; MC/ET/XXXIX/581
      Actes signalés par Thierry Boudignon, 2003-2012 (base de données migrée: voir contexte dans le Plan d’orientation général - Notaires de Paris, guides thématiques du Minutier).
      Date de révision: 2010
      Date de création de la notice: 2008
      inventaire après décès; Clermont-Tonnerre, Gaspard de (1688-1781); maréchal-ferrant
  - Minutes. 1781, avril - 1781, juin, avril 1781 - juin 1781; MC/ET/XXXIX/582
  - Minutes. 1781, juillet - 1781, septembre, juillet 1781 - septembre 1781; MC/ET/XXXIX/583
  - Minutes. 1781, octobre - 1781, décembre, octobre 1781 - décembre 1781; MC/ET/XXXIX/584
  - Minutes. 1782, janvier - 1782, mars, janvier 1782 - mars 1782; MC/ET/XXXIX/585
    - BRODIER (Chrétien) maître plombier fontainier r. de la Vannerie paroisse Saint-Jh. en Gr. § Deux actes passés par. .. relative à des rentes portant acquisition d'une maison rue Saint-Martin à l'image Saint-Nicolas, 6 avril 1623; MC/ET/XXXIX/585; fol. 111-112
      Brodier, Chrétien
  - Minutes. 1782, avril - 1782, juin, avril 1782 - juin 1782; MC/ET/XXXIX/586
    - Vente par Denis Lenoir, bourgeois de Paris à Jean-Baptiste Jacques Élie de Beaumont et son épouse Anne Morin du Mesnil, de terrains situés quartier Saint-Antoine., 1er mai 1782; MC/RS//855; 1 cahier, 6 f.Plan aquarelle 0,42 X 0,31
      L'acte comprend un plan du quartier aux abords du nouveau marché de l'abbaye Saint-Antoine.
      MC/ET/XXXIX/586
      Catalogue de la Réserve du Minutier central, 1984-1988 (dactylogramme entièrement dématérialisé; voir contexte dans le Plan d’orientation général - Notaires de Paris, guides thématiques du Minutier).
      acte de vente; Saint-Antoine (hôpital); Lenoir, Denis; Elie de Beaumont, Jean-Baptiste Jacques (1732-1786); Elie de Beaumont, Anne Louise (1729-1783)
  - Minutes. 1782, juillet - 1782, septembre, juillet 1782 - septembre 1782; MC/ET/XXXIX/587
  - Minutes. 1782, octobre - 1782, décembre, octobre 1782 - décembre 1782; MC/ET/XXXIX/588
  - Minutes. 1783, janvier - 1783, avril, janvier 1783 - avril 1783; MC/ET/XXXIX/589
    - DU CHANGE (François) marchand tapissier; fg Saint-Honoré paroisse Saint-Roch § Inventaire après décès de .. à la requête de Antoinette PLESSART son ép. tutrice de Marie D. sa fille, 8 ans - En la présence de Edme MUSNIER, maître boisselier r. Guérin Boisseau paroisse Saint-Nicolas-des-Champs, subroge tuteur, 8 février 1626; MC/ET/XXXIX/589; fol. 35
      inventaire; Du Change, François
  - Minutes. 1783, mai - 1783, juin, mai 1783 - juin 1783; MC/ET/XXXIX/590
    - Quittance donnée au roi par Boulogne L'Habitant, officier du prince de Tingry, rue de Varenne, paroisse Saint-Sulpice pour la somme de 2.700 livres., 17 juin 1783; MC/ET/XXXIX/590
      Actes signalés par les lecteurs et correspondants du Minutier central des notaires de Paris, 2000-2011 (base de données migrée: voir contexte dans le Plan d’orientation général - Notaires de Paris, guides thématiques du Minutier).
      Date de création de la notice: 2012
      quittance; Varenne (rue de); L'Habitant, Boulogne
  - Minutes. 1783, juillet - 1783, septembre, juillet 1783 - septembre 1783; MC/ET/XXXIX/591
  - Minutes. 1783, octobre - 1783, décembre, octobre 1783 - décembre 1783; MC/ET/XXXIX/592
    - Soumission de Pierre Gabriel Tiron, notaire., 11 octobre 1783; MC/ET/XXXIX/592
      Philippe Bertholet, Études et notaires parisiens en 1803, Paris Association des notaires du Châtelet, 2004 [594 actes] (voir contexte dans le Plan d’orientation général - Notaires de Paris, guides thématiques du Minutier).
      déclaration; Tiron, Pierre Gabriel; notaire
  - Minutes. 1784, janvier - 1784, mars, janvier 1784 - mars 1784; MC/ET/XXXIX/593
  - Minutes. 1784, avril - 1784, juin, avril 1784 - juin 1784; MC/ET/XXXIX/594
  - Minutes. 1784, juillet - 1784, septembre, juillet 1784 - septembre 1784; MC/ET/XXXIX/595
    - CORDES à RAQUETTES § Marché de fourniture de 22 grosses de cordes à boyaux propres à faire raquettes, 11 avril 1623; MC/ET/XXXIX/595; fol. 120
      marché
    - BOUCHET (Laurent) Procureur en Pt + 11 mai § - Inventaire après décès de Laurent BOUCHET à la requête de Marguerite RAOUL son épouse tutrice de Madeleine, 8 ans - Laurent 5 ans. - Marie 14 mois - Etienne, 1 mois - ses enfants - demeurant rue Barre du Bec paroisse Saint-Médéric - Renonciation à sa succession le 17 juin, 9 juin 1623; MC/ET/XXXIX/595; fol. 191; fol. 195
      inventaire après décès; Bouchet, Laurent
    - MARCHEDIEU (Jean) maître orfèvre r. Saint-Honoré coin de la r. de l'Arbre sec § Bail de divers lieux dépendant de sa maison, 4 juillet 1623; MC/ET/XXXIX/595; fol. 211
      bail; Marchedieu, Jean
  - Minutes. 1784, octobre - 1784, décembre, octobre 1784 - décembre 1784; MC/ET/XXXIX/596
  - Minutes. 1785, janvier - 1785, février, janvier 1785 - février 1785; MC/ET/XXXIX/597
  - Minutes. 1785, mars - 1785, avril, mars 1785 - avril 1785; MC/ET/XXXIX/598
  - Minutes. 1785, mai - 1785, juillet, mai 1785 - juillet 1785; MC/ET/XXXIX/599
    - Compte d'exécution testamentaire du sieur Gibert de Rosoy, 15 juillet 1785; MC/ET/XXXIX/599
      Mention dans le répertoire du notaire coté:
      MC/RE/XXXIX/8
      Base Généanot des actes contenant des renseignements d'état civil, 1780-1790 par l'association La France généalogique, 2004-2012 (base de données migrée: voir contexte dans le Plan d’orientation général - Notaires de Paris, guides thématiques du Minutier).
      compte d'exécution testamentaire; Gibert de Rosoy (sieur)
  - Minutes. 1785, août - 1785, octobre, août 1785 - octobre 1785; MC/ET/XXXIX/600
  - Minutes. 1785, novembre - 1785, décembre, novembre 1785 - décembre 1785; MC/ET/XXXIX/601
  - Minutes. 1786, janvier - 1786, février, janvier 1786 - février 1786; MC/ET/XXXIX/602
    - Testament de Louis Philippe Magnier, ancien notaire, 4 janvier 1786; MC/ET/XXXIX/602
      testament; Magnier, Louis Philippe; notaire
    - Inventaire après décès de Louis Philippe Magnier, ancien notaire au Châtelet de Paris, 16 janvier 1786; MC/ET/XXXIX/602
      inventaire après décès; Magnier, Louis Philippe; notaire
  - Minutes. 1786, mars - 1786, avril, mars 1786 - avril 1786; MC/ET/XXXIX/603
    - Dépôt de notoriété par Alexander Anelli, vicaire-royal, pro-bailli de Milan., 21 avril 1786; MC/ET/XXXIX/603
      notoriété; Milan (Italie); Anelli, Alexander
    - Notoriété établie par Jérôme Irigeri, notaire public à Milan., 21 avril 1786; MC/ET/XXXIX/603
      notoriété; Milan (Italie); Irigeri, Jérôme
    - Notoriété concernant l'abbé Roger Boscovich, directeur d'optique pour la marine du roi de France, actuellement à Milan, 21 avril 1786; MC/ET/XXXIX/603
      né à Raguse, le 18 mai 1711
      Histoire des sciences et des techniques, XVIe-XIXe siècles (337 actes), par Madeleine Jurgens, Xenia Pamfilova, Claire Béchu, Marc Durand, v.1950 - 2005 (fichier papier entièrement dématérialisé; voir contexte dans le Plan d’orientation général - Notaires de Paris, guides thématiques du Minutier).
      notoriété; Boscovich, Roger
  - Minutes. 1786, mai - 1786, août, mai 1786 - août 1786; MC/ET/XXXIX/604
  - Minutes. 1786, septembre - 1786, décembre, septembre 1786 - décembre 1786; MC/ET/XXXIX/605
  - Minutes. 1787, janvier - 1787, mars, janvier 1787 - mars 1787; MC/ET/XXXIX/606
    - Contrat de mariage entre Pierre Louis CHEVALIER demeurant rue d'Enfer Saint-Michel, paroisse Saint-Jacques du Haut Pas, diocèse de Paris, Bourgeois de Paris et Marie Madelaine Deremme, demeurant rue de la Tisseranderie, paroisse de Saint-Jean en Grève, diocèse de Paris., 4 janvier 1787; MC/ET/XXXIX/606
      Mariages à Paris en 1787 (3196 actes), par Delphine Dubois, Sandrine Dumas-Lefaure, Catherine Gauthier, 1994 (base de données migrée: voir contexte dans le Plan d’orientation général - Notaires de Paris, guides thématiques du Minutier).
      contrat de mariage; Enfer (rue d'); Tixeranderie (rue de la); Chevalier, Pierre-Louis; Deremme, Marie-Madelaine
    - Contrat de mariage entre Gabriel François PIERRE DESTAUCHES demeurant hors de Paris, diocèse de Paris, Capitaine, commandant au bataillon d'Afrique et Marie Josèphe Delesseps de Beaumont, demeurant rue Neuve des Bons Enfants, paroisse de Saint-Eustache, diocèse de Paris., 6 janvier 1787; MC/ET/XXXIX/606
      contrat de mariage; Neuve-des-Bons-Enfants (rue); Pierre Destauches, Gabriel-François; Delesseps de Beaumont, Marie-Josèphe
    - Contrat de mariage entre François DESERT demeurant rue des Canettes faubourg Saint-Germain, paroisse Saint-Sulpice, diocèse de Paris, Colporteur et Anne Leclerc Veuve Lair,Locheron, demeurant rue de l'Egout, paroisse de Saint-Sulpice, diocèse de Paris., 12 janvier 1787; MC/ET/XXXIX/606
      contrat de mariage; Canettes (rue des); Saint-Germain (faubourg); Egout (rue de l'); Desert, François; Leclerc, Locheron Anne; Lair (veuve); colporteur
    - Contrat de mariage entre Pierre Nicolas LEPRIEUR demeurant rue des Trois Pavillons, paroisse Saint-Paul, diocèse de Paris, Avocat au Parlement, conseiller du Roi, Banquier expéditionnaire à Rome et Anne Charlotte Honoré Bellot, demeurant rue Bertin Poirée, paroisse de Saint-Germain l'Auxerrois, diocèse de Paris., 10 février 1787; MC/ET/XXXIX/606
      contrat de mariage; Trois-Pavillons (rue des); Bertin-Poirée (rue); Leprieur, Pierre-Nicolas; Bellot, Anne-Charlotte-Honoré; avocat au parlement (Ancien Régime)
    - Contrat de mariage entre Louis LIMOSIN demeurant rue Roussette, paroisse Saint-Sulpice, diocèse de Paris, Compagnon charpentier et Jeanne Treguilly veuve Regnier, demeurant rue Roussette, paroisse de Saint-Sulpice, diocèse de Paris., 11 février 1787; MC/ET/XXXIX/606
      contrat de mariage; Limosin, Louis; Treguilly, Jeanne; Regnier (veuve); charpentier
    - Contrat de mariage entre Roch SEBILLE demeurant rue de Grammont, paroisse Saint-Roch, diocèse de Paris, Bourgeois de Paris et Suzanne Lallement, demeurant rue du Hazard, paroisse de Saint-Roch, diocèse de Paris., 14 février 1787; MC/ET/XXXIX/606
      contrat de mariage; Grammont (rue de); Sebille, Roch; Lallement, Suzanne
    - Contrat de mariage entre François Alexandre BIDARD demeurant rue de la Vieille Harangerie, paroisse Saint-Germain l'Auxerrois, diocèse de Paris, Garçon voiturier par terre et Margueritte Brigitte Paris, demeurant rue de la Vieille Haranguerie, paroisse de Saint-Germain l'Auxerrois, diocèse de Paris., 22 février 1787; MC/ET/XXXIX/606
      contrat de mariage; Vieille-Harengerie (rue de la); Bidard, François-Alexandre; Paris, Margueritte-Brigitte; transporteur de marchandises
  - Minutes. 1787, avril - 1787, juin, avril 1787 - juin 1787; MC/ET/XXXIX/607
    - Contrat de mariage entre Louis Christophe FILLON demeurant hors de Paris, diocèse de Paris, Garde de l'Hôtel de Ville et Marie Catherine Houdard, demeurant rue de Reuilly faubourg Saint-Antoine, paroisse de Sainte Margueritte, diocèse de Paris., 15 avril 1787; MC/ET/XXXIX/607
      contrat de mariage; Reuilly (rue de); Saint-Antoine (faubourg); Fillon, Louis-Christophe; Houdard, Marie-Catherine
    - Contrat de mariage entre Nicolas LILETTE demeurant rue et Porte Saint-Antoine, paroisse Saint-Paul, diocèse de Paris, Marchand limonadier et Marie Jeanne Thibert, demeurant rue de la Tabletterie, paroisse de Saint-Germain l'Auxerrois, diocèse de Paris., 27 avril 1787; MC/ET/XXXIX/607
      contrat de mariage; Tabletterie (rue de la); Lilette, Nicolas; Thibert, Marie-Jeanne; restaurateur
    - Contrat de mariage entre Pierre BERTHON demeurant rue de Bourbon faubourg Saint-Germain, paroisse Saint-Sulpice, diocèse de Paris, Gagne-denier et Louise Andrieu, demeurant rue de la Savonnerie, paroisse de Saint-Jacques la Boucherie, diocèse de Paris., 4 mai 1787; MC/ET/XXXIX/607
      contrat de mariage; Saint-Germain (faubourg); Savonnerie (rue de la); Berthon, Pierre; Andrieu, Louise; journalier
    - Contrat de mariage entre Michel Louis PETITJEAN D'INVILLE demeurant hors de Paris, diocèse de Châlons-sur-Marne, Avocat au Parlement et receveur des gabelles à Joinville en Beauce et Marie Victoire Trassart, demeurant rue de Buffault, paroisse de Saint-Eustache, diocèse de Paris., 9 juillet 1787; MC/ET/XXXIX/607
      contrat de mariage; Buffault (rue); Petitjean D'inville, Michel-Louis; Trassart, Marie-Victoire; avocat au parlement (Ancien Régime)
  - Minutes. 1787, juillet - 1787, septembre, juillet 1787 - septembre 1787; MC/ET/XXXIX/608
    - Contrat de mariage entre Claude BENOIST demeurant Quai des Théatins, paroisse Saint-Sulpice, diocèse de Paris, Valet de pied et Margueritte Catherine Syrieys, demeurant Cul de Sac des Proveneaux rue de l'Arbre Sec, paroisse de Saint-Germain l'Auxerrois, diocèse de Paris., 13 juillet 1787; MC/ET/XXXIX/608
      contrat de mariage; Théatins (quai des); Arbre-Sec (rue de l'); Benoist, Claude; Syrieys, Marguerite-Catherine
    - Contrat de mariage entre Claude Marin BEREL demeurant rue de Poitou au Marais, paroisse Saint-Nicolas des Champs, diocèse de Paris, Maître tailleur et Angélique Françoise Euphrasie Lacroix, demeurant rue de la Verrerie, paroisse de Saint-Jean en Grève, diocèse de Paris., 15 juillet 1787; MC/ET/XXXIX/608
      contrat de mariage; Poitou (rue de); Marais (quartier); Verrerie (rue de la); Berel, Claude-Marin; Lacroix, Angélique-Françoise-Euphrasie; tailleur d'habits
    - Contrat de mariage entre Pierre SAVATTER demeurant rue des Fourreurs, paroisse Saint-Germain l'Auxerrois, diocèse de Paris, Marchand de bois carré et Barbe Petitjean, demeurant rue des Fourreurs, paroisse de Saint-Germain l'Auxerrois, diocèse de Paris., 4 août 1787; MC/ET/XXXIX/608
      contrat de mariage; Fourreurs (rue des); Fourreurs (rue des); Savatter, Pierre; Petitjean, Barbe; commerçant
    - Contrat de mariage entre Louis Eustache DENIS demeurant rue de Seine faubourg Saint-Germain, paroisse Saint-Sulpice, diocèse de Paris, Bourgeois de Paris et Anne Renée Bigot, demeurant rue de Seine faubourg Saint-Germain, paroisse de Saint-Sulpice, diocèse de Paris., 28 août 1787; MC/ET/XXXIX/608
      contrat de mariage; Seine (rue de); Saint-Germain (faubourg); Seine (rue de); Saint-Germain (faubourg); Denis, Louis-Eustache; Bigot, Anne-Renée
    - Contrat de mariage entre Jean LOUET demeurant rue de la Heaumerie, paroisse Saint-Jacques la Boucherie, diocèse de Paris, Blanchisseur et Angélique Françoise Lelievre, demeurant rue de la Pelleterie, paroisse de Saint-Jacques la Boucherie, diocèse de Paris., 24 septembre 1787; MC/ET/XXXIX/608
      contrat de mariage; Heaumerie (rue de la); Pelleterie (rue de la); Louet, Jean; Lelievre, Angélique-Françoise; teinturier blanchisseur
  - Minutes. 1787, octobre - 1787, décembre, octobre 1787 - décembre 1787; MC/ET/XXXIX/609
    - Contrat de mariage entre Laurent BOULARD demeurant rue Sandière faubourg Saint-Marcel, paroisse Saint-Martin, diocèse de Paris, et Marie Angélique Ligué, demeurant rue Saint-Lazare, paroisse de Saint-Eustache, diocèse de Paris., 6 octobre 1787; MC/ET/XXXIX/609
      contrat de mariage; Saint-Marcel (faubourg); Saint-Lazare (rue); Boulard, Laurent; Ligué, Marie-Angélique
    - Contrat de mariage entre Paul COURTOT demeurant rue Aubry le Boucher, paroisse Saint-Jacques des Saints Innocents, diocèse de Paris, Négociant et Marie Margueritte D'Ayminy de Mablan, demeurant rue Aubry le Boucher, paroisse de Saint-Jacques des Saints Innocents, diocèse de Paris., 12 novembre 1787; MC/ET/XXXIX/609
      contrat de mariage; Aubry-le-Boucher (rue); Courtot, Paul; Ayminy de Mablan, Marie-Margueritte d'; négociant
    - Contrat de mariage entre Pierre JOSSE demeurant rue des Deux Ponts isle Notre-Dame, paroisse Saint-Louis, diocèse de Paris, Maître en pharmacie et Elisabeth Rose De Saint-Martin, demeurant rue de Glatigny, paroisse de La Madelaine, diocèse de Paris., 19 novembre 1787; MC/ET/XXXIX/609
      contrat de mariage; Deux-Ponts (rue des); Notre-Dame (île); Josse, Pierre; Saint-Martin, Elisabeth-Rose de
    - Contrat de mariage entre Etienne Victor BARAND demeurant rue Saint-Denis, paroisse Saint-Germain l'Auxerrois, diocèse de Paris, Compagnon horloger et Marie Margueritte Christine Thenard, demeurant rue Saint-Denis, paroisse de Saint-Jacques la Boucherie, diocèse de Paris., 28 novembre 1787; MC/ET/XXXIX/609
      contrat de mariage; Saint-Denis (rue); Saint-Germain-l'Auxerrois (paroisse); Barand, Etienne-Victor; Thenard, Marie-Margueritte-Christine; horloger
  - Minutes. 1788, janvier - 1788, mars, janvier 1788 - mars 1788; MC/ET/XXXIX/610
  - Minutes. 1788, avril - 1788, mai, avril 1788 - mai 1788; MC/ET/XXXIX/611
  - Minutes. 1788, juin - 1788, août, juin 1788 - août 1788; MC/ET/XXXIX/612
  - Minutes. 1788, septembre - 1788, octobre, septembre 1788 - octobre 1788; MC/ET/XXXIX/613
  - Minutes. 1788, novembre - 1788, décembre, novembre 1788 - décembre 1788; MC/ET/XXXIX/614
  - Minutes. 1789, janvier - 1789, mars, janvier 1789 - mars 1789; MC/ET/XXXIX/615
  - Minutes. 1789, avril - 1789, juin, avril 1789 - juin 1789; MC/ET/XXXIX/616
  - Minutes. 1789, juillet - 1789, septembre, juillet 1789 - septembre 1789; MC/ET/XXXIX/617
  - Minutes. 1789, octobre - 1789, décembre, octobre 1789 - décembre 1789; MC/ET/XXXIX/618
  - Minutes. 1790, janvier - 1790, mars, janvier 1790 - mars 1790; MC/ET/XXXIX/619
  - Minutes. 1790, avril - 1790, juin, avril 1790 - juin 1790; MC/ET/XXXIX/620
  - Minutes. 1790, juillet - 1790, septembre, juillet 1790 - septembre 1790; MC/ET/XXXIX/621
  - Minutes. 1790, octobre - 1790, décembre, octobre 1790 - décembre 1790; MC/ET/XXXIX/622
  - Minutes. 1791, janvier - 1791, mars, janvier 1791 - mars 1791; MC/ET/XXXIX/623
  - Minutes. 1791, avril - 1791, juin, avril 1791 - juin 1791; MC/ET/XXXIX/624
  - Minutes. 1791, juillet - 1791, septembre, juillet 1791 - septembre 1791; MC/ET/XXXIX/625
  - Minutes. 1791, octobre - 1791, décembre, octobre 1791 - décembre 1791; MC/ET/XXXIX/626
  - Minutes. 1792, janvier - 1792, mars, janvier 1792 - mars 1792; MC/ET/XXXIX/627
  - Minutes. 1792, avril - 1792, juin, avril 1792 - juin 1792; MC/ET/XXXIX/628
  - Minutes. 1792, juillet - 1792, septembre, juillet 1792 - septembre 1792; MC/ET/XXXIX/629
  - Minutes. 1792, octobre - 1792, décembre, octobre 1792 - décembre 1792; MC/ET/XXXIX/630
  - Minutes. 1793, janvier - 1793, mars, janvier 1793 - mars 1793; MC/ET/XXXIX/631
  - Minutes. 1793, avril - 1793, juillet, avril 1793 - juillet 1793; MC/ET/XXXIX/632
  - Minutes. 1793, août - 1793, décembre, août 1793 - décembre 1793; MC/ET/XXXIX/633
  - Minutes. an II, pluviose - an II, fructidor, 1er pluviose an II (20 janvier 1794) - fructidor an II (20 septembre 1794); MC/ET/XXXIX/634
    1794, 20 à 31 janvier (An II, 1 à 12 pluviôse): actes passés par-devant Thomas Gibert.
    1794, 14 août à 20 septembre (An II, 27 thermidor à fructidor ): actes passés par-devant Guillaume Le Sourd-Beauregard.
  - Minutes (constitutions de rentes publiques). 1765, mars - 1782, juin, mars 1765 - juin 1782; MC/ET/XXXIX/635
    Acte(s) de la même période coté(s) séparément:
    Voir aussi MC/ET/XXXIX/483.
    1765, mars à mai: édit de décembre 1764, rentes remboursables au denier 20 et au dessus du denier 20.
    1782, mars à juin: édit de décembre 1759, tontines avec baptistaires.
    constitution de rente
  - Minutes (constitutions de rentes publiques). 1765, juin - 1766, 30 juin, juin 1765 - 30 juin 1766; MC/ET/XXXIX/636
    1765, juin: édit de décembre 1764, rentes remboursables au denier 20 et au dessus du denier 20.
    1766, 10 et 30 juin: édit de décembre 1764, effets au porteurs convertis en contrés.
  - Minutes (constitutions de rentes publiques). 1765, 3 juillet - 1767, juillet, 3 juillet 1765 - juillet 1767; MC/ET/XXXIX/637
    1765, 3 et 30 juillet, 22 et 30 août: édit de décembre 1764, rentes remboursables au denier 20 et au dessus du denier 20.
    1767, juillet: édit de décembre 1764, effets au porteurs convertis en contrés.
  - Minutes (constitutions de rentes publiques). 1765, 10 septembre - 1765, 20 septembre, 10 septembre 1765 - 20 septembre 1765; MC/ET/XXXIX/638
    1765, 10 et 20 septembre: édit de décembre 1764, rentes remboursables au denier 20 et au dessus du denier 20.
  - Minutes (constitutions de rentes publiques). 1765, 3 octobre - 1765, 18 octobre, 3 octobre 1765 - 18 octobre 1765; MC/ET/XXXIX/639
    1765, 3 et 18 octobre: édit de décembre 1764, rentes remboursables au denier 20 et au dessus du denier 20.
    1765, 10 octobre: édit de décembre 1764, effets au porteurs convertis en contrés.
  - Minutes (constitutions de rentes publiques). 1765, 18 novembre - 1765, 30 décembre, 18 novembre 1765 - 30 décembre 1765; MC/ET/XXXIX/640
    1765, 18 novembre et 30 décembre: édit de décembre 1764, rentes remboursables au denier 20 et au dessus du denier 20, joint effets au porteurs convertis en contrés.
  - Minutes (constitutions de rentes publiques). 1766, mars, mars 1766; MC/ET/XXXIX/641
    Édit de décembre 1764, rentes remboursables au denier 20 et au-dessus du denier 20.
  - Minutes (constitutions de rentes publiques). 1766, avril - 1766, 27 juin, avril 1766 - 27 juin 1766; MC/ET/XXXIX/642
  - Minutes (constitutions de rentes publiques). 1766, 30 juin - 1766, 5 septembre, 30 juin 1766 - 5 septembre 1766; MC/ET/XXXIX/643
  - Minutes (constitutions de rentes publiques). 1766, 18 septembre - 1766, décembre, 18 septembre 1766 - décembre 1766; MC/ET/XXXIX/644
  - Minutes (constitutions de rentes publiques). 1767, février - 1767, mai, février 1767 - mai 1767; MC/ET/XXXIX/645
  - Minutes (constitutions de rentes publiques). 1767, juillet, juillet 1767; MC/ET/XXXIX/646
  - Minutes (constitutions de rentes publiques). 1767, août - 1767, décembre, août 1767 - décembre 1767; MC/ET/XXXIX/647
    1767, août, octobre et décembre: édit de décembre 1764, rentes remboursables au denier 20 et au-dessus du denier 20..